臺灣高等法院刑事判決
111年度上易字第1128號
上  訴  人  
即  被  告  林信任



上列上訴人即被告因竊盜案件，不服臺灣新竹地方法院110年度
易字第679號，中華民國111年5月25日第一審判決（起訴案號：
臺灣新竹地方檢察署110年度偵字第3611號），提起上訴，本院
判決如下：
    主  文
上訴駁回。
    事  實
一、林信任於民國109年12月1日1時39分許，在新竹市北區樹林
    頭夜市後面空地，見林盈鋒所有車號0000-00號自用小客車
    停放該處且無人看管，竟意圖為自己不法所有之竊盜犯意，
    持客觀上足以作為兇器使用之一字螺絲起子1把（未扣案）
    ，以將一字螺絲起子轉動鑰匙孔發動車輛之方式，竊得上開
    車輛後駛離現場。嗣經林盈鋒發覺遭竊報警處理後，為警於
    同年12月5日18時許，在新北市○○區○○里○○○0號日月圓森林
    咖啡屋前尋獲上開車輛（業已發還林盈鋒），始查獲上情。
二、案經林盈鋒訴由新北市警察局三峽分局報告臺灣新竹地方檢
    察署檢察官偵查起訴。
    理  由
壹、程序事項：
一、按被告以外之人於審判外之陳述，雖不符刑事訴訟法第159
    條之1至第159條之4之規定，而經當事人於審判程序同意作
    為證據，法院審酌該言詞陳述或書面陳述作成時之情況，認
    為適當者，亦得為證據。當事人、代理人或辯護人於法院調
    查證據時，知有第159條第1項不得為證據之情形，而未於言
    詞辯論終結前聲明異議者，視為有前項之同意，刑事訴訟法
    第159條之5定有明文。經查，被告於本院審理時經合法傳喚
    無正當理由不到庭，惟本判決所引用之供述證據，業經被告
    於原審審判期日、檢察官於本院審判期日中，對於證據能力
    均不爭執，且迄至言詞辯論終結前均未聲明異議(見原審易
    字卷第174-175頁、本院卷第68頁)，本院審酌上開證據資料
    製作時之情況，並無違法、不當或不宜作為證據之情事，亦
    無證據證明係公務員違背法定程序所取得，是認為以之作為
    證據應屬適當。
二、另本判決引用之非供述證據，亦經本院依法踐行調查證據程
    序，檢察官、被告及辯護人均不爭執各該證據之證據能力，
    且亦查無依法應排除其證據能力之情形，是以下本判決所引
    用之非供述證據均有證據能力。
貳、實體事項
一、事實認定部分：
    上訴人即被告(下稱被告)林信任於本院審理時固未到庭，然其於原審審理時，對於前揭犯罪事實均坦承不諱（見原審卷第171、174-178頁），並經證人即告訴人林盈鋒於警詢中證述明確（見偵卷第8頁正反面、61-63頁反面），且有新北市政府警察局車輛尋獲電腦輸入單、告訴人之贓物認領保管單、失車-案件基本資料詳細畫面報表、告訴人之勘查採證同意書、新北市政府警察局三峽分局刑案現場勘察紀錄表暨證物清單、刑事案件證物採驗紀錄表、新北市政府警察局鑑驗書、（尋獲地點）勘察採證照片、新北市政府警察局三峽分局刑案現場勘察報告（含附件）、警員出具之偵查報告、（失竊地點）現場照片、監視器畫面翻拍照片、新竹市警察局車輛協尋電腦輸入單、告訴人之汽車行駛執照等在卷可查（見偵卷第9-30、43-57、65-67頁），足認被告具任意性之自白，經核與事實相符，是本案事證明確，被告所為足堪認定，應予依法論科。
二、論罪部分：
  ㈠核被告所為，係犯刑法第321條第1項第3款之攜帶兇器竊盜罪
    。  
  ㈡起訴書雖認被告於本案構成累犯，惟檢察官未就應加重其刑
    乙節予以充分說明，且原審已將被告相關前案紀錄作為其素
    行內容之一，而於量刑時予以審酌，爰不另依累犯規定加重
    其刑（最高法院刑事大法庭110年度台上大字第5660號裁定
    意旨參照）。
三、原審以行為人責任為基礎，審酌被告不思正途獲取財物，漠
    視他人財產法益而恣意侵害他人財產權，法治觀念薄弱，實
    可非難，然兼衡被告犯後坦承犯行，態度尚非不佳，所竊取
    之財物價值非微，兼衡其自陳高中畢業之智識程度、之前從
    事鐵工、經濟狀況勉持（見原審卷第177頁）及本案犯行之
    動機、目的、手段、獲得之利益、被害人所受財產損害、前
    科素行等一切情狀，以被告犯攜帶兇器竊盜罪，處有期徒刑
    7月；並就未扣案之一字螺絲起子1把為被告本案犯罪所用之
    物，依刑法第38條第2項、第4項規定宣告沒收，於全部或一
    部不能沒收或不宜執行沒收時，追徵其價額；另被告所竊得
    之上開車輛，已合法發還告訴人，不予宣告沒收等節，經核
    原審之認事用法及量刑、沒收均無不當，應予維持。　　
四、被告上訴意旨略以：被告未能於第一時間與對方達成和解，
    當時是因友人設計丟包外地，才臨時起意，也因剛好經過該
    處看見車窗已破損，一字起子非被告自己帶的，是原本就插
    在汽車鑰匙孔上，當下被告也只是像開車一樣發動，請給予
    自新機會云云。　　
五、經查：
　㈠被告基於意圖為自己不法所有之竊盜犯意，持客觀上足以作
    為兇器使用之一字螺絲起子1把，以之轉動鑰匙孔發動車輛
    之方式，竊得上開車輛後駛離現場等節，已據本院認定如前
    ，被告上訴意旨辯稱：伊係臨時起意、一字起子非伊自己帶
    的，是原本就插在汽車鑰匙孔上云云，經核並無證據證明，
    且查，未扣案之一字螺絲起子1把為被告本案犯罪所用之物
    ，且該物品係經被告在案發現場持以行竊，堪認被告對之有
    事實上支配權，而為屬於被告之物。況持該一字起子竊取他
    人自用小客車，亦構成上開罪名，是被告猶以前詞置辯，委
    無可採。
　㈡按刑事審判旨在實現刑罰權之分配的正義，故法院對有罪被
    告之科刑，應符合罪刑相當之原則，使輕重得宜，罰當其罪
    ，以契合社會之法律感情，此所以刑法第57條明定科刑時應
    審酌一切情狀，尤應注意該條所列10款事項以為科刑輕重之
    標準，俾使法院就個案之量刑，能斟酌至當。而量刑輕重係
    屬事實審法院得依職權自由裁量之事項，苟已斟酌刑法第57
    條各款所列情狀而未逾越法定刑度，不得遽指為違法（最高
    法院72年台上字第6696號判例參照）。查原審判決關於被告
    之科刑，已依刑法第57條各款所列情狀加以審酌，並同時考
    量被告上訴意旨所指其坦承犯行之犯後態度、未與告訴人達
    成和解或賠償損害、犯罪所生之損害等節，在法定刑度內為
    刑之量定，並無違反公平原則、比例原則、罪刑相當原則，
    抑或其他逾越法律、濫用裁量、輕重失衡，難認原審對其所
    處各宣告刑有何過重之情形。　　　　　　
　㈢綜上，被告上訴意旨否認犯行並請求減輕其刑，要非可採，
    其上訴為無理由，應予駁回。
六、被告經合法傳喚無正當理由不到庭，爰不待其陳述逕行判決
    。　　
據上論斷，應依刑事訴訟法第371條、第368條，判決如主文。
本案經檢察官張智堯到庭執行職務。 
中　　華　　民　　國　　111 　年　　9 　　月　　29　　日
                  刑事第二十五庭審判長法　官  邱滋杉
                                      法　官  劉兆菊
                                      法　官  黃翰義
以上正本證明與原本無異。
不得上訴。
                                      書記官  邱鈺婷
中　　華　　民　　國　　111 　年　　10　　月　　4 　　日
附錄：本案論罪科刑法條全文　　　　　　　　　　　　　
中華民國刑法第321條
犯前條第1項、第2項之罪而有下列情形之一者，處6月以上5年以
下有期徒刑，得併科50萬元以下罰金：
一、侵入住宅或有人居住之建築物、船艦或隱匿其內而犯之。
二、毀越門窗、牆垣或其他安全設備而犯之。
三、攜帶兇器而犯之。
四、結夥三人以上而犯之。
五、乘火災、水災或其他災害之際而犯之。
六、在車站、港埠、航空站或其他供水、陸、空公眾運輸之舟、
    車、航空機內而犯之。
前項之未遂犯罰之。